臺灣彰化地方法院刑事附帶民事判決
111年度附民字第418號
原      告  王清顏

被      告  葉秀萍
上列被告因公共危險案件（本院111年度易字第188號），經原告
提起附帶民事訴訟，請求損害賠償，本院判決如下：
    主  文
原告之訴駁回。 
    理  由
一、原告主張及聲明均如附件之刑事附帶民事起訴狀所示。
二、按提起附帶民事訴訟，應於刑事訴訟起訴後第二審辯論終結
    前為之。但在第一審辯論終結後提起上訴前，不得提起；又
    法院認為原告之訴不合法或無理由者，應以判決駁回之；刑
    事訴訟諭知無罪、免訴或不受理之判決者，應以判決駁回原
    告之訴。但經原告聲請時，應將附帶民事訴訟移送管轄法院
    之民事庭，刑事訴訟法第488條、第502條第1項、第503條第
    1項分別定有明文。
三、經查，被告被訴公共危險之刑事案件，經本院以111年度易
    字第188號受理後，業於民國111年5月16日辯論終結，同年6
    月10日宣判，並於同年7月9日確定等情，有上開判決、辦案
    進行簿、臺灣高等法院被告前案紀錄表各1件在卷可參。又
    原告係於本案刑事案件辯論終結後、甚至是判決確定後之11
    1年9月6日始提起本件附帶民事訴訟，此有刑事附帶民事起
    訴狀所載本院收狀章戳足憑。則原告提起本件刑事附帶民事
    訴訟之時間，顯已逾刑事訴訟法第488條所定提起之期間，
    本件原告之訴顯不合法，應予駁回。又原告之訴既經駁回，
    其假執行之聲請失所依附，應一併駁回。
四、至於原告固請求將本件附帶民事訴訟移送本院民事庭。惟原
    告提起本件附帶民事訴訟係因逾刑事訴訟法第488條所定提
    起之期間而不合法，本院應依同法第502條第1項規定予以判
    決駁回，尚非依同法第503條第1項前段規定予以判決駁回，
    則原告無從依同法第503條第1項但書規定，請求將本件附帶
    民事訴訟移送本院民事庭。此外，復查無原告得請求將本件
    附帶民事訴訟移送本院民事庭之依據，則原告此部分聲請，
    尚屬無據，亦應予以駁回。
五、惟此附帶民事訴訟之駁回，係因原告提起本件附帶民事訴訟
    程序不合法所致，原告仍得就此同一事實依法定程序再行提
    起民事訴訟，附此敘明。
六、據上論斷，應依刑訴法第502條第1項，判決如主文。
中　　華　　民　　國　　111 　年　　9 　　月　　8 　　日
                  刑事第六庭    法      官  張琇涵
以上正本證明與原本無異。
如不服本判決應於收受判決後20日內向本院提出上訴書狀，並應
敘述具體理由。其未敘述上訴理由者，應於上訴期間屆滿後20日
內向本院補提理由書( 均須按他造當事人之人數附繕本) 「切勿
逕送上級法院」。
中　　華　　民　　國　　111 　年　　9 　　月　　8 　　日
                                書記官  潘佳欣